臺灣臺北地方法院交通事件裁定　　 96年度交聲字第749號
　　異　議　人
　　即受處分人　甲○○
上列受處分人因違反道路交通管理處罰條例案件，對於臺北市交
通事件裁決所九十六年六月一日所為之處分（原處分案號：北市
裁二字第裁二二－ＡＥＶ四八○四九一號）聲明異議，本院裁定
如下：
    主    文
異議駁回。
    理    由
一、按機器腳踏車，不在規定車道行駛者，處新臺幣（下同）六
    百元以上一千八百元以下罰鍰，並記違規點數一點，道路交
    通管理處罰條例第四十五條第十三款、第六十三條第一項第
    一款，分別定有明文。
二、本件異議人即受處分人甲○○於民國九十六年四月一日十一
    時四十六分，騎乘重型機車行經臺北市○○路之腳踏車專用
    道，經臺北市政府警察局信義分局員警舉發有「駕車行駛人
    行道」的違規，受處分人於應到案日期前申訴，經原處分機
    關臺北市交通事件裁決所函請信義分局調查結果，認受處分
    人確有不依車道行駛的違規行為，惟更正舉發事實為「駕車
    行駛腳踏車專用道」，並指定應到案日期，臺北市交通事件
    裁決所函覆受處分人經查確有違規事實無誤後，依道路交通
    管理處罰條例第四十五條第十三款規定，裁處受處分人罰鍰
    六百元，並依同條例第六十三條第一項第一款規定，記違規
    點數一點等情，有卷附臺北市政府警察局舉發違反道路交通
    管理事件通知單（北市警交字第ＡＥＶ四八○四九一號）、
    臺北市政府警察局信義分局九十六年四月二十七日北市警信
    分交字第○九六三○八四○二○○號函、臺北市交通事件裁
    決所九十六年五月四日北市裁三字第○九六三四○四三九○
    ○號函、臺北市交通事件裁決所違反道路交通管理事件裁決
    書（北市裁二字第裁二二－ＡＥＶ四八○四九一號）可稽。
三、受處分人異議意旨略以：當天伊騎乘重型機車，由松仁路支
    線（東西向）行至松仁路口，要（由東向南）左轉松仁路，
    伊在路口等紅燈時就有看到巡邏車，員警為何不在看到伊要
    過馬路時就制止伊，而要等伊轉過去後才攔伊下來開單，且
    稱有攝影機，還說要開便宜一點；該路段的標誌不清，伊認
    為沒有違規云云。
四、經查：(一)、關於受處分人受舉發經過，業據證人即舉發員警
    乙○○於本院調查中具結證稱：九十六年四月一日十一時許
    ，伊在松仁路口執勤，跨越松仁路由東向西的路段是腳踏車
    專用道，依規定機車不可以行駛，但伊看到受處分人騎機車
    從腳踏車專用道騎過來，所以伊予以攔停舉發，受處分人在
    其聲明異議狀檢附的舉發地點相片上所自畫的行駛路線，也
    可以看出其行進路線都在腳踏車專用道上；員警並沒有告知
    受處分人說現場裝有攝影機，也沒有跟受處分人說罰單要開
    便宜一點；松仁路上確實設有腳踏車專用道，從立牌的標誌
    已經非常明顯等語在卷（見本院九十六年七月二十六日訊問
    筆錄），且有受處分人所提出之舉發地點相片一紙附卷可稽
    ，衡諸本件受處分人自承確於舉發當日騎乘機車行駛證人所
    述由東至西跨越松仁路之路段（見本院九十六年七月二十六
    日訊問筆錄、受處分人在舉發地點相片上所自畫之行駛路線
    圖），則無論舉發地點是否設有攝影機，自不影響受處分人
    行駛路線之認定；(二)又受處分人雖質疑本件腳踏車專用道之
    標誌不清云云，惟依卷附受處分人所提出之舉發地點相片顯
    示，舉發地點松仁路上設有標示「腳踏車專用道」之立牌，
    該立牌位於松仁路之中央，已足令駕駛人辨識立牌前後方之
    延伸路段即本件受處分人所行駛由東向西跨越松仁路之路段
    ，均屬腳踏車專用道，並無受處分人所稱標示不清之情事；
    至受處分人另質疑員警未事先阻止其行駛上述路段乙節，按
    法令並未課予員警預先阻止駕駛人違規之義務，受處分人以
    此爭執員警舉發之合法性，亦屬無據。
五、綜上，本件受處分人確有駕駛機器腳踏車不在規定車道行駛
    之違規事實，經舉發機關舉發後，原處分機關依道路交通管
    理處罰條例第四十五條第十三款規定，處罰鍰六百元，並依
    同條例第六十三條第一項第一款規定，記違規點數一點，洵
    屬於法有據。受處分人之聲明異議，為無理由，應予駁回。
六、據上論斷，依道路交通案件處理辦法第十九條，裁定如主文
    。
中　　華　　民　　國　九十六　年　　十    月　十九　  日
　　　　　　　　　交通法庭法　官　孫　曉　青
以上正本證明與原本無異
如不服本裁定應於送達後五日內向本院提出抗告狀
　　　　　　　　　　　　　書記官　郭　錦　賢
中　　華　　民　　國　九十六　年　　十    月　十九　  日
